# 关于建造合同下的往来对冲

提问人：luwei111110 时间：2019-12-10 11:23:01
求助陈版主~A 公司与业主签订了施工合同，合同中约定开工后按照合同总价的 10% 支付预付款，之后每期结算后，按照进度款的 50% 扣减预付款。
例如：A 企业收到预付款 2000 万元，第一期工程结算金额为 1000 万元，业主会承诺实际支付 500 万元，另外 500 万元扣减预收账款，账面会有500 万元应收账款余额（假设业主尚未付款）， 1500 万元预收账款余额。那么在出报表时，是否可以将应收账款和预收账款进行对冲？如不对冲，会导致资产负债虚增，额外计提应收账款坏账，如对冲，是不是与合同约定相违背？

回答人：chenyiwei
在你说的这个特定案例中，虽然应收账款和预收账款是针对同一施工合同，但两者不能互抵结算，即不具备当前可抵销结算的法定权利或合同权利，故应分别挂账资产、负债，直到日后具备实质性的无条件互抵权利为止。且在对应收账款计提坏账准备时不考虑对应的预收账款的影响。